臺灣臺北地方法院刑事判決
110年度易字第525號
聲  請  人  臺灣臺北地方檢察署檢察官
被      告  鄭宇承
上列被告因妨害秩序案件，經檢察官聲請簡易判決處刑（110年
度偵字第13255號），本院認為不宜以簡易判決處刑（110年度交
簡字第1200號），改依通常程序審理，判決如下：
    主  文
鄭宇承無罪。
    理  由
一、聲請簡易判決處刑意旨略以：被告鄭宇承因與其父鄭寶霖口
    角，竟基於恐嚇公眾之犯意，於民國110年1月26日晚間11時
    13分，在ＯＯＯＯＯＯＯＯＯOOＯＯ，持無殺傷力之空氣槍揮舞並對空
    連開6槍，在深夜發出巨大聲響，以此加害生命、身體之事
    ，對居住該處之多數人為恐嚇行為，致生危害於公眾安全。
    嗣槍聲驚動附近住戶報警而查獲，並扣得被告所有之空氣槍
    1把、黑色塑膠彈14顆、橘色漆彈66顆、瓦斯氣瓶1個等物，
    始悉上情，因認被告係犯刑法犯刑法第151條之恐嚇公眾罪
    嫌等語。
二、按犯罪事實應依證據認定之，無證據不得認定犯罪事實；不
    能證明被告犯罪者，應諭知無罪之判決，刑事訴訟法第154
    條第2項、第301條第1項前段分別定有明文。又犯罪事實之
    認定，應憑證據，如無相當之證據，或證據不足以證明，自
    不得以推測或擬制之方法，以為裁判之基礎；而認定犯罪事
    實所憑之證據，雖不以直接證據為限，間接證據亦包括在內
    ，然而無論直接證據或間接證據，其為訴訟上之證明，須於
    通常一般之人均不致有所懷疑，而得確信其為真實之程度者
    ，始得據為有罪之認定，倘其證明尚未達到此一程度，有合
    理之懷疑存在而無從使事實審法院得有罪之確信時，即應由
    法院為諭知被告無罪之判決（最高法院40年台上字第86號、
    76年台上字第4986號判決先例意旨可資參照）。再依刑事訴
    訟法第161條第1項之規定，檢察官就被告犯罪事實，應負舉
    證責任，並指出證明之方法。因此，檢察官對於起訴之犯罪
    事實，應負提出證據及說服之實質舉證責任。倘其所提出之
    證據，不足為被告有罪之積極證明，或其指出證明之方法，
    無從說服法院以形成被告有罪之心證，基於無罪推定之原則
    ，自應為被告無罪判決之諭知（最高法院92年台上字第128
    號判決先例意旨亦可參照）。
三、聲請簡易判決處刑意旨認被告涉有前揭犯嫌，主要係以：被
    告之供述、證人鄭寶霖、附近住戶A1、A2（真實姓名詳卷）
    之證述，及扣押筆錄、扣押物品照片及前揭扣案物等為論據
    。經查：
(一)被告因與證人即被告父親鄭寶霖口角，於110年1月26日23時
    13分許，於ＯＯＯＯＯＯＯＯＯOOＯ附近，持無殺傷力之空氣槍並對空
    連開6槍，為警扣得所有之空氣槍、黑色塑膠彈14顆、橘色
    漆彈66顆、瓦斯氣瓶1個等物，為被告所不爭執，核與證人
    鄭寶霖、附近住戶A1、A2之證述情節相符，並有新北市政府
    警察局新店分局搜索扣押筆錄及扣押物品目錄表、扣押證物
    照片及新北市政府警察局110年5月6日新北警鑑字第1100863
    181號鑑驗書可佐，此部分事實首先予認定。
(二)按刑法第151條之恐嚇公眾罪，須行為人以使不特定人或特
    定多數人之公眾心生畏懼為目的，而通知將加惡害之旨於公
    眾，使公眾因其恐嚇，致生公眾安全之危險，始足當之。苟
    行為人主觀上並無通知將加惡害之犯意，或客觀上無通知將
    加惡害於公眾之行為，則尚與恐嚇公眾罪之構成要件有間。
    又行為人是否有恐嚇公眾之犯行，仍應審究案發時之客觀情
    狀、行為人表現、動機、目的、智識程度及當時所受刺激等
    一切情狀，通盤考量審酌，方可認定。查：
 1、被告供稱：我當時原本在上班，用電話和證人鄭寶霖因故起
    爭執遂跑回家，一時氣不過，在失控的情況下，便用隨身攜
    帶的空氣槍裝橡膠彈，於我家1樓門口外，朝我家射擊6發等
    語（見偵卷第8頁、本院易字卷第30至31頁），並於本院審
    理時於GOOGLE街景圖標繪當時站立之位置（見本院易字卷第
    23頁）；證人鄭寶霖於偵查中亦證述：被告因為與我起衝突
    ，我便叫他到1樓來講，看到他手上有1把黑色空氣槍，我們
    的住處是死巷的最後1間等語（見偵卷第14、83頁）；另證
    人A1於偵查中證述：我於家中聽到被告於樓下開空氣槍的聲
    音，以及他和證人鄭寶霖爭吵非常大聲，遂從陽台探頭看到
    他們在1樓吵架，被告應該是於公共空間朝住家射擊等語（
    見偵卷第17至18頁）；及證人A1於偵查中證述：當時我在家
    中聽到樓下有爭吵扭打的聲音，遂從陽台看到被告持槍揮舞
    ，以及旁邊的鄰居在大喊幫忙報警等語（見偵卷第27至28頁
    ）。揆諸前揭事證，被告係於其ＯＯＯＯＯＯＯＯＯ之住處門口外，
    以隨身攜帶之空氣槍朝其住處之方向對空鳴槍，其鳴槍位置
    並非於ＯＯＯＯＯＯＯＯＯOOＯ之巷口，聲請簡易判決處刑意旨記載被
    告於該巷巷口鳴槍等情，即與事實未符。另被告於鳴槍前，
    與證人鄭寶霖確有爭執，且於鳴槍後，仍持續與證人鄭寶霖
    爭吵，則審酌被告於鳴槍前與證人鄭寶霖因故已爭執不下而
    返回其住處，且被告鳴槍之位置係位於該巷巷弄裡面之住處
    ，又係朝該住處的方向鳴槍，被告對空鳴槍之目的似係單純
    發洩心中怒氣，是否得逕認被告主觀上有藉由開槍恐嚇公眾
    之生命或身體安全、危害公安之犯罪故意，實非無疑。
 2、被告另供承：證人鄭寶霖不知道我會跑回家，我對空鳴槍後
    他才下樓，回家路過巷口到住處1樓間，都沒有遇到任何人
    或車，壓制我的鄰居是和證人鄭寶霖一同出現等語（見本院
    易字卷第31頁），另前揭證人鄭寶霖、A1及A2亦均沒有證述
    案發時現場尚有他人之情，且證人A1及A2皆證述自己是在家
    中聽聞槍聲或爭吵聲，始探頭察看，未見被告持槍射擊之動
    作，則被告於深夜時分，現場沒有他人之情形下，逕自於其
    住處1樓外朝該住處之方向對空鳴槍，於客觀上亦難認有欲
    使公眾得以共聞共見其開槍射擊之行為。至證人A2固稱從陽
    台看到被告手持槍揮舞，因以為是真槍，故心中感到害怕等
    語，惟其亦稱：我當時沒有看到被告持槍射擊，也沒有聽到
    射擊的聲音，是於家中聽到吵架聲，遂從陽台探頭，看到被
    告已經和樓下鄰居起肢體衝突等語（見偵卷第28頁），可知
    前揭證人心生恐懼，係因聽聞爭吵聲，而目睹被告與鄰居起
    衝突時，手持該空氣槍之畫面，誤認該空氣槍具殺傷力所致
    ，非來自被告對其有何恐嚇危害安全之舉。
 3、從而，被告在深夜時分，現場無他人在場之情形下，逕自朝
    其住處對空鳴槍，是否有以使不特定人或特定多數人之公眾
    心生畏懼為目的，而通知將加惡害之旨於「公眾」之主觀犯
    意，及客觀上已將加惡害之通知達於公眾，均非無疑。
四、綜上所述，本案依檢察官所提出之證據，尚無法使通常一般
    之人均不致有所懷疑，而得確信被告涉及上開犯行，不能使
    本院得有罪之確信，不能證明被告犯罪，自應為被告無罪判
    決之諭知。
據上論斷，應依刑事訴訟法第452條、第301條第1項前段、第306
條，判決如主文。
本案經檢察官劉韋宏聲請以簡易判決處刑，檢察官楊舒雯到庭執
行職務。
中　　華　　民　　國　　111 　年　　1 　　月　　19　　日
　　　　　　　　　刑事第十四庭  法　官　黃文昭
以上正本證明與原本無異。
如不服本判決應於收受送達後20日內向本院提出上訴書狀，並應
敘述具體理由；其未敘述上訴理由者，應於上訴期間屆滿後20日
內向本院補提理由書（均須按他造當事人之人數附繕本）「切勿
逕送上級法院」。因疫情而遲誤不變期間，得向法院聲請回復原
狀。
　　　　　　　　　　　　　　　　書記官　周豫杰
中　　華　　民　　國　　111 　年　　1 　　月　　20　　日